# 求教陈版，融资租赁固定资产付息在前问题

提问人：lujy 时间：2017-08-11 15:53:55
报表截止日 2017 年 6 月 30 日，企业 2017 年 4 月签订融资租赁合同， 5 月开始付租金及利息， 6 月正常付租金及利息。 企业付租金及利息分录为：借：长期应付款 借：财务费用-利息支出 应交税费-进项 贷：未确认
融资费用 贷：银行存款 7 月，固定资产入账，借：固定资产 未确认融资费用
贷：长期应付款 但是在 630 时点，我的长期应付款为借方数，是一个负数，未确认融资费用为贷方数，长期应付款余额为两数相减， 问题，长期应付款负数在报告中应该怎样列报较为合适？谢谢

回答人：chenyiwei
该借方余额可暂时作为“其他非流动资产”列报，相当于一项预付款。到固定资产入账后，再冲减新确认的长期应付款的账面价值。